【裁判字號】    95,訴緝,237
【裁判日期】    950509
【裁判案由】    毒品危害防制條例
【裁判全文】
臺灣臺中地方法院刑事判決             95年度訴緝字第237號
公  訴  人  臺灣臺中地方法院檢察署檢察官
被      告  甲○○
上列被告因違反毒品危害防制條例案件，經檢察官提起公訴（九
十四年度毒偵字第四０八三號），本院合議庭裁定改以簡式審判
程序審理後，判決如下：
    主  文
甲○○連續施用第一級毒品，處有期徒刑柒月；扣案之注射針筒
壹支，沒收。又施用第二級毒品，處有期徒刑月。應執行有期
徒刑玖月，扣案之注射針筒壹支，沒收。
    事  實
一、甲○○前曾於民國九十三年間，因施用毒品案件，經本院裁
    定送勒戒處所觀察、勒戒後，認無繼續施用毒品傾向，於九
    十三年十月十四日執行完畢而釋放，猶不知悔改，明知海洛
    因、甲基安非他命已分別列為毒品危害防制條例第二條第二
    項第一款、第二款所稱之第一級、第二級毒品，竟於觀察、
    勒戒執行完畢釋放後之五年內，基於施用第一級毒品海洛因
    之概括犯意，先後於九十四年六月二十三日下午某時許、同
    年六月二十七日中午某時許，在臺中縣清水鎮路邊，以將針
    筒注射之方式，連續施用第一級毒品海洛因二次；另基於施
    用第二級毒品甲基安非他命之犯意，於九十四年六月二十七
    日下午某時，在上揭地點，以將甲基安非他命置於吸食器內
    加熱燃燒產生燻煙，再吸食該燻煙之方式，施用甲基安非他
    命一次。嗣於九十四年六月二十八日上午十時十分許，在臺
    中縣沙鹿鎮○○路九三巷三三號為警查獲，並扣得甲○○所
    有供施用第一級毒品海洛因所用之注射針筒一支。
二、案經臺中縣警察局烏日分局移送臺灣臺中地方法院檢察署檢
    察官偵查起訴。
    理  由
一、訊據被告甲○○對於上揭連續施用第一級毒品海洛因二次及
    施用第二級毒品甲基安非他命各一次等事實均坦承不諱，且
    被告為警查獲時所採集之尿液經送檢驗結果，分別呈安非他
    命、甲基安非他命及嗎啡之陽性反應，此有詮昕科技股份有
    限公司濫用藥物檢驗報告一份附卷可稽，此外，復有扣案之
    注射針筒一支足資佐證。再查施用安非他命者，其尿液中之
    代謝物為安非他命，依現行濫用藥物尿液檢驗作業準則，其
    濃度大於500ng/ml者，判定為安非他命陽性反應。施用甲基
    安非他命者，其尿液中之代謝物為甲基安非他命及安非他命
    ，依現行濫用藥物尿液檢驗作業準則，其甲基安非他命濃度
    大於500ng/ml，且其代謝物安非他命濃度大於200ng/ml 者
    ，判定為甲基安非他命陽性反應；施用安非他命者，其尿液
    代謝物應為安非他命陽性反應，不會產生有甲基安非他命陽
    性反應。施用甲基安非他命者，其尿液代謝物會呈甲基安非
    他命及安非他命陽性反應；人體施用甲基安非他命後，在主
    要代謝物中未改變形態之甲基安非他命佔施用劑量達百分之
    四十三，而安非他命佔百分之五等情，有內政部警政署刑事
    警察局九十三年四月二十七日（九三）刑鑑字第０九三００
    八六二一三號函、法務部法醫研究所九十三年四月二十八日
    法醫毒字第０九三０００一三一八號函、法務部調查局九十
    三年四月二十七日調科壹字第０九三００一五三０七０號函
    及行政院衛生署管制藥品管理局九十三年五月六日管檢字第
    ０九三０００三八九六號函足憑。本件被告為警查獲時所採
    集之尿液代謝物中甲基安非他命、安非他命之濃度均高於標
    準值，足認係單純施用第二級毒品甲基安非他命，而非施用
    第二級毒品安非他命甚明，足認被告上開自白與事實相符。
    又被告前曾於九十三年間，因施用毒品案件，經本院裁定送
    勒戒處所觀察、勒戒後，認無繼續施用毒品傾向，於九十三
    年十月十四日執行完畢而釋放，有臺灣高等法院被告全國前
    案紀錄表、臺灣臺中地方法院檢察署刑案資料查註紀錄表各
    一份在卷可稽，足認被告係於觀察、勒戒執行完畢釋放後之
    五年內，再犯本件施用毒品之罪。本件事證明確，被告之犯
    行，洵堪認定。
二、查海洛因、甲基安非他命係屬毒品危害防制條例第二條第二
    項第一款、第二款所稱之第一級、第二級毒品。是核被告甲
    ○○所為，係犯毒品危害防制條例第十條第一項之施用第一
    級毒品罪及同條例第十條第二項之施用第二級毒品罪。又被
    告因施用第一級、第二級毒品而持有第一級毒品、持有第二
    級毒品之低度行為各應為施用第一級毒品、施用第二級毒品
    之高度行為所吸收，均不另論罪。公訴意旨雖認被告係施用
    第二級毒品安非他命，然被告實係施用第二級毒品甲基安非
    他命，業如前述，是公訴意旨容有誤認，應併予指明。被告
    先後二次施用第一級毒品之犯行，時間緊接，方法相同，觸
    犯構成要件相同之罪名，顯係基於概括之犯意反覆為之，為
    連續犯，應依刑法第五十六條之規定，以一罪論，並加重其
    刑。被告所犯施用第一級毒品罪與施用第二級毒品罪二罪之
    間，犯意各別，行為互殊，應予分論併罰。爰審酌被告前因
    施用毒品犯行，經觀察、勒戒後猶故態復萌，再施用毒品不
    輟，無視於毒品對於自身健康之戕害及國家對於杜絕毒品犯
    罪之禁令，惡性非輕，並考量本件被告施用毒品之時間、次
    數及犯後坦承犯行，尚知悔悟，態度良好等一切情狀，各量
    處如主文所示之刑，並定其應執行之刑，以示懲儆。末查，
    扣案之注射針筒一支，係被告所有，且為供其施用第一級毒
    品所用之物，業據被告供承在卷，應依刑法第三十八條第一
    項第二款宣告沒收。
據上論斷，應依刑事訴訟法第二百七十三條之一第一項、第二百
九十九條第一項前段，毒品危害防制條例第十條第一項、第二項
、第二十三條第二項，刑法第十一條前段、第五十一條第五款、
第三十八條第一項第二款，判決如主文。
中    華    民    國    95    年    5     月    9     日
                        臺灣臺中地方法院刑事第十一庭
                                法  官  王世華
上正本證明與原本無異。
如不服本判決，應於送達後十日內向本院提出上訴狀（須附繕
本），上訴於台灣高等法院台中分院。
                                書記官  劉易柔
中    華    民    國    95    年    5     月    9     日
附錄論罪科刑法條
毒品危害防制條例第十條
施用第一級毒品者，處 6 月以上 5 年以下有期徒刑。
施用第二級毒品者，處3年以下有期徒刑。


司法院資訊處製作；財團法人民間司法改革基金會備份。
